臺灣臺中地方法院刑事判決
110年度易字第2371號
公  訴  人  臺灣臺中地方檢察署檢察官
被      告  林哲宇



                  （另案在法務部○○○○○○○○○○○執行中）
上列被告因竊盜案件，經檢察官提起公訴（110年度偵字第30539
號），本院判決如下：
    主    文
林哲宇犯侵入住宅竊盜罪，累犯，處有期徒刑捌月。未扣案之犯
罪所得如附表所示之物均沒收，於全部或一部不能沒收或不宜執
行沒收時，追徵其價額。
    犯罪事實
一、林哲宇於民國110年7月17日19時26分許，步行至郭品辰位在
    臺中市豐原區圓環北路2段（地址詳卷）之住處前，竟意圖
    為自己不法之所有，基於竊盜之犯意，開啟該處未上鎖之大
    門，侵入郭品辰上開住宅，徒手竊取放置於大門旁1樓客廳
    內桌上之郭品辰所有如附表所示之物（總價值約新臺幣〈下
    同〉9,000元），得手後隨即離去，並將竊得之現金花用殆盡
    ，其餘竊得物品均棄置於臺中市豐原區角潭路1段與圓環北
    路2段口之排水溝內。嗣郭品辰於同日19時30分許發現遭竊
    後報警處理，經警循線查悉上情。
二、案經郭品辰訴由臺中市政府警察局豐原分局報告臺灣臺中地
    方檢察署檢察官偵查起訴。
    理    由
一、本案以下採為判決基礎之證據，其性質屬被告以外之人於審
    判外之陳述而屬傳聞證據者，被告於本院審理時同意作為證
    據，且檢察官、被告均未於言詞辯論終結前爭執其證據能力
    或聲明異議，本院審酌上開傳聞證據作成時之情況，核無違
    法取證及證明力明顯過低之瑕疵，為證明犯罪事實所必要，
    亦認為以之作為證據為適當，依刑事訴訟法第159條之5規定
    ，應認該等證據均具有證據能力。至本判決以下所引用之非
    供述證據，均與本案事實具有自然關聯性，檢察官、被告皆
    不爭執其證據能力，且無證據證明有何偽造、變造或公務員
    違法取得之情事，復經本院依法踐行調查證據程序，自得作
    為證據，而有證據能力。　　
二、上開犯罪事實，業據被告於警詢及本院審理時坦承不諱（見
    偵卷第41至44頁，本院卷第53頁），核與證人即告訴人郭品
    辰於警詢證述之情節相符（見偵卷第45至47頁），復有監視
    器翻拍照片、現場照片附卷可參（見偵卷第71至75頁），足
    認被告上開任意性自白與事實相符，可以採信。本案事證明
    確，被告上開侵入住宅竊盜犯行堪以認定，應依法論科。
三、論罪科刑：　　
　㈠核被告所為，係犯刑法第321條第1項第1款之侵入住宅竊盜罪
    。
　㈡被告前因竊盜案件，經本院分別以108年度豐簡字第67號、10
    8年度豐簡字第197號、108年度中簡字第1438號各判處有期
    徒刑3月、3月、3月（共2罪）確定，嗣經本院以108年度聲
    字第4006號裁定定應執行有期徒刑8月確定，於109年1月23
    日執行完畢，有臺灣高等法院被告前案紀錄表附卷可稽，其
    受徒刑之執行完畢，5年以內故意再犯本案有期徒刑以上之
    罪，為累犯，審酌本案並無司法院釋字第775 號解釋意旨所
    指個案應量處最低法定刑，又無法適用刑法第59條減輕其刑
    ，而應依此解釋意旨裁量不予加重最低本刑之情形（最高法
    院108年度台上字第338號判決意旨參照），且被告論以累犯
    之前科與本案罪質相同，又在前案執行完畢後，再犯本件侵
    入住宅竊盜犯行，足認其刑罰反應力薄弱，且有特別惡性，
    爰依刑法第47條第1項規定加重其刑。
　㈢爰審酌被告前有多次竊盜前科，有上揭前案紀錄表可參，素
    行不佳，其欠缺尊重他人財產權與法律秩序觀念，不思以正
    當方式獲取所需，恣意竊取告訴人所有如附表所示財物，且
    對告訴人居住安寧造成影響，行為實不足取，兼衡被告犯後
    坦承犯行，惟迄今未與告訴人達成和解並賠償損害，及被告
    自陳之智識程度、家庭生活狀況（見本院卷第53頁）等一切
    情狀，量處如主文所示之刑。
四、按犯罪所得，屬於犯罪行為人者，沒收之；前2項之沒收，
    於全部或一部不能沒收或不宜執行沒收時，追徵其價額，刑
    法第38條之1第1第1條前段、第3項分別定有明文。被告竊取
    之如附表所示之物，為其犯罪所得，均未扣案，亦未實際合
    法發還被害人，應依刑法第38之1條第1項前段、第3項之規
    定宣告沒收，於全部或一部不能沒收或不宜執行時，追徵其
    價額。 
據上論斷，應依刑事訴訟法第299條第1項前段，刑法第321條第1
項第1項第1款、第47條第1項、第38條之1第1項前段、第3項，刑
法施行法第1條之1第1項，判決如主文。
本案經檢察官吳錦龍提起公訴，檢察官藍獻榮到庭執行職務。 
中　　華　　民　　國　　110　　年　　12  　月　30　　日
                  刑事第七庭  法　官　 尚安雅
以上正本證明與原本無異。
如不服本判決應於收受送達後20日內向本院提出上訴書狀，並應
敘述具體理由；其未敘述上訴之理由者，應於上訴期間屆滿後20
日內向本院補提理由書（均須按他造當事人之人數附繕本）「切
勿逕送上級法院」。
告訴人或被害人如不服判決，應備理由具狀向檢察官請求上訴，
上訴期間之計算，以檢察官收受判決正本之日起算。
　                     　　　 書記官   鐘麗芳
中　　華　　民　　國　　110 　年　　12　　月　　30　　日
附錄本案論罪科刑法條：
刑法第321條第1項第1款
犯前條第一項、第二項之罪而有下列情形之一者，處六月以上五
年以下有期徒刑，得併科五十萬元以下罰金：
一、侵入住宅或有人居住之建築物、船艦或隱匿其內而犯之。

附表：
被告本案竊盜之犯罪所得 黑白格子樣式手提包1只（內有金色半月型錢包1只、告訴人郭品辰之國民身分證、全民健康保險卡、聯邦商業銀行之信用卡、郵局金融卡、溪頭之友卡、蛋糕券點數卡各1張、豐東百元快剪券4張、鑰匙3把及現金新臺幣500元）